【裁判字號】    98,審訴,2365
【裁判日期】    981020
【裁判案由】    毒品危害防制條例
【裁判全文】
臺灣高雄地方法院刑事判決            98年度審訴字第2365號
                                    98年度審訴字第2544號
                                    98年度審訴字第3264號
                                    98年度審易字第1817號
公  訴  人  臺灣高雄地方法院檢察署檢察官
被      告  甲○○
                    （
上列被告因竊盜等案件，經檢察官提起公訴（98年度偵字第1605
8 、17397 號、98年度毒偵字第2429、2734、3093、4027號），
本院改以簡式審判程序合併審理，判決如下：
    主  文
甲○○犯如附表所示之柒罪，各處如附表所示之刑。又犯竊盜罪
，貳罪，各處有期徒刑月。應執行有期徒刑年，扣案如附表
編號5 所示之第一級毒品海洛因壹包（驗餘淨重零點零肆肆公克
）沒收銷燬之。
    事  實  及  理  由
一、本件被告甲○○所犯之罪，為死刑、無期徒刑、最輕本刑為
    3 年以上有期徒刑以外之罪，其於準備程序進行中，就被訴
    事實為有罪之陳述，經本院告知簡式審判程序之旨，並聽取
    檢察官及被告之意見後，裁定進行簡式審判程序。
二、犯罪事實要旨：
  (一)甲○○前因施用毒品案件，經本院以92年度毒聲字第7368號
    裁定送觀察、勒戒後，認有繼續施用毒品傾向，再經本院以
    93年度毒聲字第543 號裁定令入戒治處所施以強制戒治，於
    民國94年3 月4 日視為執行完畢。並經臺灣高雄地方法院檢
    察署檢察官以93年度戒毒偵字第1057號為不起訴處分確定。
    詎甲○○仍未戒除毒癮，於前開強制戒治執行完畢釋放後5
    年內，復基於施用第一、二級毒品之犯意，分別於附表所示
    之時地施用第一級毒品海洛因、第二級毒品甲基安非他命，
    另扣得附表所示之物（施用時間、地點、查獲時間地點、扣
    得物品均如附表所示）。
  (二)甲○○意圖為自己不法之所有，分別於(一)98年5 月25日上午
    9 時30分許，在高雄市○鎮區○○街與康寧街口，竊取吳文
    瑋所有停放該處之腳踏車1 輛（該腳踏車乃吳文瑋以新臺幣
    《下同》2500元購得），得手後騎乘上開腳踏車，於同日上
    午10時30分許，行經高雄市○鎮區○○路427 號前時，經警
    攔檢盤查而查獲。(二)98年6 月7 日下午6 時20分許，在高雄
    市○鎮區鎮○路132 號前鎮高中籃球場內，竊取丙○○所有
    停放該處腳踏車置物籃內之NOKIA 牌、5610型手機1 支（序
    號：000000000000000 ，價值約6000元），得手後離去現場
    ，嗣丙○○發覺手機不見，循線於同日下午7 時30分許，在
    高雄市前鎮區鎮興橋旁發現甲○○，並報警查獲。
三、證據名稱：
  (一)被告於本院審理中之自白，尿液檢體監管紀錄表（00000000
    0、I-173） 、尿液代碼- 姓名對照登記表（E082）、尿液
    代碼與姓名對照表（J-153） 、臺灣檢驗科技股份有限公司
    98年4 月9 日（000000000） 濫用藥物尿液檢驗報告、高雄
    市立凱旋醫院98年4 月22日（E082）、98年5 月31日（J-15
    3） 、98年6 月5 日（I-173） 濫用藥物尿液檢驗報告、高
    雄市立凱旋醫院98年6 月6 日濫用藥物成品檢驗鑑定書各1
    紙，臺灣高等法院被告前案紀錄表。
  (二)被告於本院審理中之自白，被害人吳文瑋、丙○○警詢指述
    ，證人尤瑞煌、證人即警員劉耀鈞、鍾文堂偵訊之證述，扣
    押筆錄暨扣押物品目錄表、贓物認領保管單2 紙，照片7 紙
    。
四、核被告上開所為，分別係犯毒品危害防制條例第10條第1 項
    、第2 項之施用第一、二級毒品罪及刑法第320 條第1 項竊
    盜罪。其持有第一級毒品海洛因、第二級毒品甲基安非他命
    之低度行為，分別為施用之高度行為吸收，均不另論罪。被
    告所犯上開7 次施用毒品罪及2 次竊盜罪，犯意各別，行為
    互殊，應予分論併罰。爰審酌被告前經強制戒治執行完畢釋
    放後，仍未能徹底戒絕毒品，復再犯本件施用毒品罪，顯見
    其自制力不足，無法擺脫毒品，未能體悟施用毒品對自己、
    家人造成之傷害及社會之負擔，且其恣意竊取他人之腳踏車
    、手機等財物，欠缺尊重他人財產法益之觀念，所為均不足
    取，惟念被告坦承犯行，犯後態度良好，所竊得之上開腳踏
    車與手機價值尚非甚鉅，且均經被害人取回，有贓物認領保
    管單2 紙在卷可參，犯罪損害已有降低，及被告犯罪之目的
    、動機、手段等一切情狀，分別量處如主文所示之刑及定應
    執行之刑。扣案之白色粉末1 包，經送驗結果，確呈第一級
    毒品海洛因陽性反應（驗餘淨重0.044 公克），有高雄市立
    凱旋醫院98年6 月6 日濫用藥物成品檢驗鑑定書1 紙在卷足
    參，屬查獲之毒品，且該包裝袋與其內毒品難以析離，亦無
    析離實益，應將之同視為第一級毒品，不問屬於犯人與否，
    爰依毒品危害防制條例第18條第1 項前段規定，於相關主文
    項下宣告沒收銷燬之。至鑑驗耗損之毒品，既已滅失，無庸
    宣告沒收銷燬，附此敘明。
據上論斷，應依刑事訴訟法第273 條之1 第1 項、第299 條第1
項前段、第310 條之2 、第454 條第1 項，毒品危害防制條例第
10條第1 項、第2 項、第18條第1 項前段，刑法第11條、第320
條第1 項、第51條第5 款，刑法施行法第1 條之1 ，判決如主文
。
本案經檢察官乙○○到庭執行職務。
中    華    民    國    98    年    10    月    20    日
                   刑事第十庭    法  官  顏銀秋
以上正本證明與原本無異。
如不服本判決應於收受判決後10日內向本院提出上訴書狀，並應
敘述具體理由。其未敘述上訴理由者，應於上訴期間屆滿後20日
內向本院補提理由書(均須按他造當事人之人數附繕本)「切勿逕
送上級法院」。
中    華    民    國    98    年    10    月    20    日
                                  書記官  林豐富
附錄論罪科刑法條：
毒品危害防制條例第10條（施用毒品罪）
施用第一級毒品者，處6月以上5年以下有期徒刑。
施用第二級毒品者，處3年以下有期徒刑。
刑法第320條第1項（竊盜罪）
意圖為自己或第三人不法之所有，而竊取他人之動產者，為竊盜
罪，處5 年以下有期徒刑、拘役或5 百元以下罰金。
附表：
┌─┬────┬───────┬───────┬─────┬─────┐
│編│施用時間│施用地點及方式│查獲時間及地點│所犯之罪  │所處之刑（│
│號│        │              │              │          │包含從刑）│
├─┼────┼───────┼───────┼─────┼─────┤
│1 │98年3 月│在高雄市前鎮區│因其係毒品人口│施用第一級│處有期徒刑│
│  │26日晚上│鎮○里○○街6 │，於98年3 月27│毒品      │柒月。    │
│  │某時    │號其住處內，以│日經臺灣高雄地│          │          │
│  │        │將海洛因摻入香│方法院檢察署觀│          │          │
│  │        │菸內點燃吸食之│護人室通知其採│          │          │
│  │        │方式，施用第一│尿送驗，呈嗎啡│          │          │
│  │        │級毒品海洛因1 │陽性反應而查獲│          │          │
│  │        │次。          │。            │          │          │
├─┼────┼───────┼───────┼─────┼─────┤
│2 │98年4 月│在高雄市的興仁│為警於98年4 月│施用第二級│處有期徒刑│
│  │8 日下午│公園內，以鋁箔│9 日下午2 時40│毒品      │肆月。    │
│  │某時    │紙燒烤方式，施│分許，在高雄市│          │          │
│  │        │用第二級毒品甲│前鎮區○○○路│          │          │
│  │        │基安非他命1 次│214 號1 樓房間│          │          │
│  │        │。            │內查獲，經警攜│          │          │
│  │        │              │回警局調查並得│          │          │
│  │        │              │其同意採尿送驗│          │          │
│  │        │              │，呈嗎啡及安非│          │          │
│  │        │              │他命、甲基安非│          │          │
│  │        │              │他命陽性反應。│          │          │
├─┼────┼───────┼───────┼─────┼─────┤
│3 │98年4 月│在其上開住處內│為警於98年4 月│施用第一級│處有期徒刑│
│  │9 日中午│，以將海洛因摻│9 日下午2 時40│毒品      │柒月。    │
│  │某時    │入香菸內點燃吸│分許，在高雄市│          │          │
│  │        │食之方式，施用│前鎮區○○○路│          │          │
│  │        │第一級毒品海洛│214 號1 樓房間│          │          │
│  │        │因1 次。      │內查獲，經警攜│          │          │
│  │        │              │回警局調查並得│          │          │
│  │        │              │其同意採尿送驗│          │          │
│  │        │              │，呈嗎啡及安非│          │          │
│  │        │              │他命、甲基安非│          │          │
│  │        │              │他命陽性反應。│          │          │
├─┼────┼───────┼───────┼─────┼─────┤
│4 │98年5 月│在高雄市某碼頭│為警於98年5 月│施用第二級│處有期徒刑│
│  │13日晚上│旁之廁所內，以│14日下午6 時10│毒品      │肆月。    │
│  │某時    │鋁箔紙燒烤方式│分許，在高雄市│          │          │
│  │        │，施用第二級毒│小港區○○○路│          │          │
│  │        │品甲基安非他命│1 號前，因其為│          │          │
│  │        │1次 。        │治安顧慮人口為│          │          │
│  │        │              │警盤查，並扣得│          │          │
│  │        │              │其所持有之第一│          │          │
│  │        │              │級毒品海洛因1 │          │          │
│  │        │              │包（驗餘淨重0.│          │          │
│  │        │              │044 公克），另│          │          │
│  │        │              │經其同意採尿送│          │          │
│  │        │              │驗，結果呈可待│          │          │
│  │        │              │因、嗎啡、安非│          │          │
│  │        │              │他命及甲基安非│          │          │
│  │        │              │他命陽性。    │          │          │
├─┼────┼───────┼───────┼─────┼─────┤
│5 │98年5 月│在高雄市的興仁│為警於98年5 月│施用第一級│處有期徒刑│
│  │14日中午│公園內，以將海│14日下午6 時10│毒品      │柒月。扣案│
│  │某時    │洛因摻入香菸內│分許，在高雄市│          │之第一級毒│
│  │        │點燃吸食之方式│小港區○○○路│          │品海洛因壹│
│  │        │，施用第一級毒│1 號前，因其為│          │包（驗餘淨│
│  │        │品海洛因1 次。│治安顧慮人口為│          │重零點零肆│
│  │        │              │警盤查，並扣得│          │肆公克）沒│
│  │        │              │其所持有之第一│          │收銷燬之。│
│  │        │              │級毒品海洛因1 │          │          │
│  │        │              │包（驗餘淨重0.│          │          │
│  │        │              │044 公克），另│          │          │
│  │        │              │經其同意採尿送│          │          │
│  │        │              │驗，結果呈可待│          │          │
│  │        │              │因、嗎啡、安非│          │          │
│  │        │              │他命及甲基安非│          │          │
│  │        │              │他命陽性。    │          │          │
├─┼────┼───────┼───────┼─────┼─────┤
│6 │98年5 月│在高雄市某碼頭│為警於98年5 月│施用第二級│處有期徒刑│
│  │23日晚上│旁之廁所內，以│25日上午10時30│毒品      │肆月。    │
│  │某時    │鋁箔紙燒烤方式│分許，在高雄市│          │          │
│  │        │，施用第二級毒│前鎮區○○路42│          │          │
│  │        │品甲基安非他命│7 號旁，因行跡│          │          │
│  │        │1次 。        │可疑為警盤查，│          │          │
│  │        │              │並經其同意採尿│          │          │
│  │        │              │送驗，結果呈嗎│          │          │
│  │        │              │啡及甲基安非他│          │          │
│  │        │              │命陽性反應。  │          │          │
├─┼────┼───────┼───────┼─────┼─────┤
│7 │98年5 月│在高雄市的興仁│為警於98年5 月│施用第一級│處有期徒刑│
│  │25日中午│公園內，以將海│25日上午10時30│毒品      │柒月。    │
│  │某時    │洛因摻入香菸內│分許，在高雄市│          │          │
│  │        │點燃吸食之方式│前鎮區○○路42│          │          │
│  │        │，施用第一級毒│7 號旁，因行跡│          │          │
│  │        │品海洛因1 次。│可疑為警盤查，│          │          │
│  │        │              │並經其同意採尿│          │          │
│  │        │              │送驗，結果呈嗎│          │          │
│  │        │              │啡及甲基安非他│          │          │
│  │        │              │命陽性反應。  │          │          │
└─┴────┴───────┴───────┴─────┴─────┘


司法院資訊處製作；財團法人民間司法改革基金會備份。
